臺灣板橋地方法院交通事件裁定　　　　94年度交聲字第1553號
原處分機關　交通部公路總局臺北區監理所
異　議　人
即受處分人　乙○○
上列受處分人因違反道路交通管理處罰條例事件，對於交通部公
路總局臺北區監理所於九十四年七月四日所為之處分（原處分案
號：北監營字第裁四○─ＡＢＸ七七三○六一號），聲明異議，
本院裁定如下：
    主  文
異議駁回。
    理  由
一、按交通違規事件裁罰案件，性質上屬於交通行政主管機關本
    於職權就公法上具體事件所為之決定而對外直接發生法律效
    果之單方行政行為，參酌行政法院民國五十六年度判字第八
    一號判例意旨「本件原告行為時尚在舊所得稅法施行期間，
    實體上固應適用舊法，但被告官署稽徵程序係開始於現行所
    得稅法令公布施行以後，程序上即應適用新法」，道路交通
    管理處罰條例第三十五條雖於九十一年七月三日修正公布，
    於同年九月一日施行，然依行政「實體從舊，程序從新」原
    則，尚無比較新舊法之問題，是以本件行為時法為九十一年
    七月三日修正前即九十年一月十七日修正公布之舊法，核先
    敘明。
二、按汽車駕駛人飲用酒類或其他類似物後其吐氣所含酒精濃度
    超過每公升零點二五毫克或血液酒精濃度超過百分之零點零
    五以上者，不得駕車，道路交通安全規則第一百十四條第一
    項第二款定有明文。又汽車駕駛人，駕駛汽車經測試檢定酒
    精濃度超過規定標準者，處新臺幣（下同）一萬五千元以上
    六萬元以下罰鍰，並當場禁止其駕駛及吊扣其駕駛執照一年
    ，修正前道路交通管理處罰條例第三十五條第一項第一款規
    定甚明亦有明文。再者，小型汽車駕駛人駕駛汽車經測試檢
    定酒精濃度超過規定標準即吐氣所含酒精濃度超過每公升○
    點二五毫克以上未滿○點四毫克，逾越舉發通知單上所載應
    到案日期三十日以上未到案聽候裁決者，依違反道路交通管
    理事件統一裁罰基準及處理細則第四十四條第一項及上開基
    準表之規定，應對該駕駛人處以二萬七千元之罰鍰，並吊扣
    其駕駛執照一年。
三、本件異議人即受處分人乙○○於九十一年六月三日上午六時
    五十二分許，駕駛車牌號碼八Ｃ─七四○號營業小客車，行
    經臺北市市○○道時，因酒後駕車，為臺北市政府警察局中
    正第一分局忠孝西路派出所警員甲○○當場攔檢查獲，經檢
    測其飲酒後吐氣所含酒精濃度為每公升○點三六毫克，而以
    異議人有違反道路交通管理處罰條例第三十五條第一項第一
    款規定之行為當場掣單舉發，嗣異議分人於舉發通知單上所
    載之應到案日期即九十一年六月十八日前未向原處分機關即
    交通部公路總局臺北區監理所提出申訴，亦未依規定到案聽
    候裁決，經原處分機關依修正前道路交通管理處罰條例第三
    十五條第一項第一款、違反道路交通管理事件統一裁罰基準
    及處理細則第四十四條第一項及基準表之規定，於九十四年
    七月四日裁處異議人罰鍰二萬七千元，並吊扣其駕駛執照一
    年（即十二個月）等事實，有臺北市政府警察局九十一年六
    月三日北市警交大字ＡＢＸ七七三○六一號舉發違反道路交
    通管理事件通知單、交通部公路總局臺北區監理所九十四年
    七月四日北監營字第裁四○─ＡＢＸ七七三○六一號違反道
    路交通管理事件裁決書各一件附卷可稽。
四、本件異議人於本院調查時固坦承其於前開時地酒後駕駛車牌
    號碼八Ｃ─七四○號營業小客車，經警施以酒精濃度測試，
    檢測結果其飲酒後吐氣所含酒精濃度為每公升○點三六毫克
    之事實，惟辯稱：其有依舉發通知單所載應到案日期至原載
    應到案地點臺北市交通事件裁決所繳交罰款，惟經告知案件
    已移轉至其住所所在地交通部公路總局臺北區監理所，臺北
    區監理所卻未依法再行通知其繳納罰款，而依九十一年七月
    三日修正公布之新法裁決，嚴重侵犯其權益云云。
五、經查：
  (一)本件異議人於上揭時地駕駛車牌號碼八Ｃ─七四○號營業小
    客車，行經臺北市市○○道時，因酒後駕車，為臺北市政府
    警察局中正第一分局忠孝西路派出所警員甲○○當場攔檢查
    獲，經檢測其飲酒後吐氣所含酒精濃度為每公升○點三六毫
    克，警員乃以異議人有違反道路交通管理處罰條例第三十五
    條第一項第一款規定之行為當場掣單舉發，並經異議人當場
    簽收舉發通知單等情，業據異議人於本院調查時供承不諱（
    見本院九十四年十一月二日訊問筆錄），復據證人即舉發警
    員甲○○於本院調查時到庭結證明確（見同上筆錄），並有
    上開臺北市政府警察局九十一年六月三日北市警交大字ＡＢ
    Ｘ七七三○六一號舉發違反道路交通管理事件通知單存卷可
    憑。又本件異議人違反道路交通管理處罰條例事件之應到案
    日期為九十一年六月十八日前，應到案處所為交通部公路總
    局北區監理所，此觀諸上開舉發通知單即明。然上開舉發通
    知單應到案處所欄原記載「臺北市交通事件裁決所」，經以
    橫線劃除後改載「北區監理所」，其原因茲據證人甲○○於
    本院調查時到庭結證稱：本件車主地址是在臺北市，當時沒
    有注意，先誤載應到案處所為臺北市交通事件裁決所，後來
    仔細看駕駛人地址是在臺北縣三重市，就當場更改為臺北區
    監理所，伊是在更改之後才交給駕駛人簽收，因為開舉發單
    都是在駕駛人簽名後才會將紅單撕下等語。而前開舉發通知
    單上既有異議人之親筆簽名，足見異議人所親簽收執之上開
    舉發通知單確實已記載應到案日期為九十一年六月十八日前
    、應到案處所為交通部公路總局北區監理所，異議人自應依
    舉發單所載到案聽候裁決。則異議人辯稱：其有依舉發通知
    單所載應到案日期至原載應到案地點臺北市交通事件裁決所
    繳交罰款，惟經告知案件已移轉至其住所所在地交通部公路
    總局臺北區監理所云云，然未舉證以實其說，不足採信。
  (二)至異議人另辯稱：原處分機關依九十一年七月三日修正公布
    之新法裁決，嚴重侵犯其權益云云。惟查，本件行為時法為
    九十一年七月三日修正前之舊法，已如前述，原處分機關依
    九十一年七月三日修正前（即九十年一月十七日修正公布）
    之道路交通管理處罰條例第三十五條第一項第一款「汽車駕
    駛人，駕駛汽車經測試檢定酒精濃度超過規定標準者，處新
    臺幣一萬五千元以上六萬元以下罰鍰，並當場禁止其駕駛及
    吊扣其駕駛執照一年」之規定，對異議人裁處，與法並無不
    合，異議人辯稱上情，顯有誤會。
六、綜上所述，受處分人確有於前揭時地駕駛上開小型車經測試
    檢定酒精濃度超過規定標準之違規行為，自屬違反修正前道
    路交通管理處罰條例第三十五條第一項第一款之規定，而異
    議人逾越舉發通知單上所載應到案日期三十日以上未向原處
    分機關提出申訴，亦未依規定到案聽候裁決，是原處分機關
    依修正前道路交通管理處罰條例第三十五條第一項第一款、
    違反道路交通管理事件統一裁罰基準及處理細則第四十四條
    第一項及前揭基準表之規定裁處異議人罰鍰二萬七千元並吊
    扣其駕駛執照一年（即十二個月），經核並無違誤。本件異
    議人猶執前詞，指摘原處分不當，自無理由，應予駁回。
據上論斷，應依道路交通案件處理辦法第十九條，裁定如主文。
中  華  民　國　　九十四　　年　 十一 　月　　三十　　日
                        臺灣板橋地方法院交通法庭
                            法  官  張  筱  琪
以上正本證明與原本無異。
如不服本裁定應於裁定送達後五日內向本院提出抗告狀。
                            書記官  廖  舜  宜
中  華  民　國　　九十四　　年　 十一 　月　　三十　　日
